【裁判字號】    92,易,1406
【裁判日期】    920624
【裁判案由】    竊盜
【裁判全文】
臺灣高雄地方法院刑事判決                        九十二年度易字第一四六號
    公  訴  人  臺灣高雄地方法院檢察署檢察官
    被      告  乙○○
右列被告因竊盜案件，經檢察官提起公訴（九十二年度偵字第八三三七號），本院判
決如左：
    主  文
乙○○竊盜未遂，處有期徒刑陸月，如易科罰金，以參佰元折算壹日。
    事  實
一、乙○○意圖為自己不法之所有，於民國九十二年四月五日十五時許，在高雄市○
    ○區○○路二０四號前，見甲○○所有車號ＶＤ—六一三０號自小客車駕駛座之
    車窗未關緊，即認有機可乘，伸手進入車內拉開車鎖，而開啟車門進入車內竊取
    財物，惟旋遭警方當場查獲，乃未竊得任何財物。
二、案經高雄市政府警察局小港分局報告臺灣高雄地方法院檢察署檢察官偵查起訴。
    理  由
一、訊據被告乙○○矢口否認有何竊盜犯行，辯稱：當時係誤認前開車輛為朋友所有
    ，基於好奇而開啟車門云云。惟查，右揭事實，業據證人即查獲員警於本院審理
    中證稱：當日其與吳永輝執行便衣防搶勤務，在漢民路、金府路口埋伏，看到被
    告騎乘一部機車車牌有油污且東張西望，甚為可疑，乃尾隨在後，發現被告沿路
    往停放路旁之汽車車內探看，之後被告於二苓路二０四號前，將機車停在車號Ｖ
    Ｄ—六一三０號自小客車旁，將手自車窗伸入車內，打開車門而進入車內，其等
    隨即上前盤查逮捕等語明確，被害人甲○○亦陳稱：經警方告知後，當場察看汽
    車門鎖已打開，車內行動電話移位等語在卷，並有查證報告一紙附卷為憑，是被
    告所辯實為事後卸責之詞而不足採信，本件事證已臻明確，被告犯行堪以認定，
    應依法論科。
二、核被告進入車內竊取被害人甲○○財物，因旋遭警查獲而未得逞所為，係犯刑法
    第三百二十條第三項、第一項之竊盜未遂罪。又被告已著手於竊取被害人甲○○
    財物之行為，因旋遭警查獲而未得手，為未遂犯，依刑法第二十六條前段規定減
    輕其刑。爰審酌被告甫於九十二年三月十八日，因竊盜案件經本院判處有期徒刑
    四月，後因其撤回上訴而告確定，素行非佳，有卷附之臺灣高等法院被告全國前
    案紀錄表可考，其為貪慾圖便而竊取他人之財物，犯後猶圖卸刑責，毫無悔意等
    一切情狀，酌情量處如主文所示之刑，並諭知易科罰金之折算標準。
據上論斷，應依刑事訴訟法第二百九十九條第一項前段，刑法第三百二十條第三項、
第一項、第二十六條前段、第四十一條第一項前段，罰金罰鍰提高標準條例第一條前
段、第二條，判決如主文。
本案經檢察官陳俊宏到庭執行職務。
中      華      民      國    九十二    年      六      月    二十四    日
                                  臺灣高雄地方法院刑事第一庭
                                          法  官  黃  悅  璇
右正本證明與原本無異。
如不服本判決，應於判決送達後十日內，向本院提出上訴狀。
                                          書記官  沈      蘊
中    華    民    國      九十二      年      六      月    二十四      日
附錄法條：
中華民國刑法第三百二十條
意圖為自己或第三人不法之所有，而竊取他人之動產者，為竊盜罪，處五年以下有期
徒刑、拘役或五百元以下罰金。
意圖為自己或第三人不法之利益，而竊佔他人之不動產者，依前項之規定處斷。
前二項之未遂犯罰之。


司法院資訊處製作；財團法人民間司法改革基金會備份。
